臺灣新北地方法院刑事判決
110年度訴字第501號
公  訴  人  臺灣新北地方檢察署檢察官
被      告  周柏宇



            林舜吉



上列被告因傷害案件，經檢察官提起公訴（109年度偵字第31282
號），本院判決如下：
    主  文
一、周柏宇共同犯傷害罪，處有期徒刑參月，如易科罰金，以新
    臺幣壹仟元折算壹日。
二、林舜吉共同犯傷害罪，處有期徒刑貳月，如易科罰金，以新
    臺幣壹仟元折算壹日。
　　事  實
一、周柏宇與林舜吉為友人，其等與蔣維德並不相識，竟因不詳
    原因，與真實姓名年籍不詳、自稱「邱擎」之成年男子，共
    同基於傷害之犯意聯絡，於民國109年6月10日6時43分許，
    夥同自稱「邱擎」之人至新北市永和區中和路421巷內，先
    由林舜吉以左肩大力撞擊蔣維德，致蔣維德跌坐在地，隨後
    林舜吉、周柏宇及「邱擎」便徒手接續毆打蔣維德之臉部、
    身體等處，並以腳踹蔣維德，致蔣維德受有右眼臉撕裂傷合
    併鼻淚管受傷、左胸壁擦挫傷等傷害。嗣周柏宇、林舜吉與
    「邱擎」搭乘陳建庭駕駛之車牌號碼000-00營業用小客車至
    臺北市大安區古亭捷運站前，再搭乘林鴻明駕駛之車牌號碼
    000-00營業用小客車至臺北市松山區南京東路4段與健康路
    口，步行至臺北市松山區南京東路4段55之1號幸福久久窩旅
    社而逃逸。嗣經警調閱監視器畫面並至該旅社查訪住房紀錄
    ，始悉上情。　　
二、案經蔣維德訴由新北市政府警察局永和分局報告臺灣新北地
    方檢察署(下稱新北地檢署)檢察官偵查起訴。　　
　　理  由
壹、程序部分
一、按被告以外之人於審判外之言詞或書面陳述，除法律有規定
    者外，不得作為證據；又被告以外之人於審判外之陳述，雖
    不符同法第159條之1至第159條之4之規定，而經當事人於審
    判程序同意作為證據，法院審酌該言詞陳述或書面陳述作成
    時之情況，認為適當者，亦得為證據；而當事人、代理人或
    辯護人於法院調查證據時，知有第159條第1項不得為證據之
    情形，而未於言詞辯論終結前聲明異議者，視為有前項之同
    意，刑事訴訟法第159條第1項、第159條之5分別定有明文。
    查本件檢察官、被告周柏宇、林舜吉(下合稱被告2人)就本
    判決所引用被告以外之人於審判外之言詞或書面陳述之證據
    能力，於本院審理程序中均同意具有證據能力(見本院110年
    度訴字第501號卷，下稱本院卷，卷二，第126頁)，且迄至
    言詞辯論終結前亦未聲明異議，本院審酌該等具有傳聞證據
    性質之證據製作時之情況，尚無違法不當及證明力明顯過低
    之瑕疵，應無不宜作為證據之情事，認以之作為本案之證據
    ，應屬適當，依刑事訴訟法第159條之5之規定，認該等證據
    資料均有證據能力。
二、本判決所引用之非供述證據部分，與本案待證事實均有關連
    性，亦無證據證明係實施刑事訴訟程序之公務員以不法方式
    所取得，依刑事訴訟法第158條之4之反面解釋，當有證據能
    力，復於本院審理時，提示並告以要旨，使當事人充分表示
    意見，自得為證據使用。
貳、實體部分
一、認定犯罪事實所憑證據及理由
　㈠上揭犯罪事實，業據被告2人於本院審理時坦承不諱(見本院
    卷二第147頁)，核與證人即告訴人、證人即司機陳建庭、林
    鴻明、證人即飯店經理黃博奕分別於警詢、偵查、本院準備
    程序證述大致相符(見新北地檢署109年度偵字第31282號卷
    ，下稱偵卷，第21至23頁、第26至27頁、第28至31頁、第63
    頁及其反面；本院卷一第216頁)，並有門號0000000000號通
    聯調閱查詢單、衛生福利部雙和醫院109年6月10日診斷證明
    書、現場監視器畫面翻拍照片、長庚醫療財團法人林口長庚
    紀念醫院109年6月10日診斷證明書、新北市政府警察局永和
    分局109年10月27日新北警永刑字第1094226201號函暨檢附
    員警職務報告、全家便利超商京鑽店購買明細、現場照片、
    全家集點說明資料、鼎鼎行銷股份有限公司111年3月7日鼎
    鼎(營)字第111007號函暨檢附之相關資料、全家便利商店股
    份有限公司110年3月14日全管字第0587號函暨檢附之HAPPY 
    GO集點對應之會員資料(見偵卷第33、50、51至55、65、72
    至76頁；本院卷第369至375、423至425、427至429頁)，並
    經本院製有勘驗筆錄及截圖附卷可佐(見本院卷一第210至21
    2、219至229頁)，應認被告2人任意性自白與事實相符，堪
    予採信。
　㈡綜上所述，被告2人上開犯行，均可堪認定，應依法論科。
二、論罪科刑：
　㈠罪名
　　核被告2人所為，均係犯刑法第277條第1項之傷害罪。
　㈡共同正犯　
　　被告2人與「邱擎」，就上開犯行有犯意聯絡及行為分擔，
    均應論以共同正犯。
　㈢接續犯
　　被告2人先後徒手毆打、以腳踹告訴人之行為，均係基於同
    一傷害犯意下之接續行為，侵害一個法益，只論以一罪。
　㈣量刑
　　爰以行為人之責任為基礎，審酌被告2人與告訴人並無深仇
    大恨，竟因不詳原因毆打告訴人成傷，顯不尊重他人之身體
    法益，所為應予非難，尤以告訴人於本案審理期間因病過世
    ，被告周柏宇雖坦承犯行，惟堅稱係誤認告訴人為他人，故
    本件係打錯人云云，更致其家人心理上無法抹滅之痛苦，且
    被告2人犯後未與告訴人洽談和解事宜取得告訴人之諒解，
    實不宜輕恕；兼衡被告周柏宇於偵查、本院準備程序均飾詞
    否認犯行，迄至本院審理程序始坦認犯行之犯後態度；被告
    林舜吉則始終自白在案，犯後態度尚佳，以及被告2人犯罪
    之手段、告訴人所受傷勢，及被告2人之素行（見被告2人之
    臺灣高等法院被告前案紀錄表），被告周柏宇自述高中畢業
    之智識程度、曾從事水電學徒、育有2名幼童，均是家人扶
    養等家庭經濟狀況；被告林舜吉則自陳國中畢業之智識程度
    、曾從事修車工作、經濟狀況勉持之情事(見本院卷二第149
    頁)，且均未積極與告訴人之家屬達成和解或賠償其損害，
    暨告訴人家屬請求從重量刑之意見(見本院卷二第148頁)等
    一切情狀，分別量處如主文所示之刑，並分別諭知如易科罰
    金之折算標準，以資懲儆。
據上論斷，應依刑事訴訟法第299條第1項前段（依刑事裁判精簡
原則，僅記載程序法條文），判決如主文。
本案經檢察官陳怡廷提起公訴，檢察官吳宗光到庭執行職務。
中　　華　　民　　國　　111 　年　　7 　　月　　27　　日
                  刑事第十三庭  審判長法　官 陳昭筠
　　　　　　　　　                    法  官 林建良
　　　　　　　　　                    法  官 陳幽蘭
上列正本證明與原本無異。
如不服本判決，應於判決送達後20日內敘明上訴理由，向本院提
出上訴狀 (應附繕本) ，上訴於臺灣高等法院。其未敘述上訴理
由者，應於上訴期間屆滿後20日內向本院補提理由書「切勿逕送
上級法院」。
                                      書記官  陳冠云
中　　華　　民　　國　　111 　年　　8 　　月　　1 　　日
附錄本案論罪科刑法條全文：
中華民國刑法第277條
傷害人之身體或健康者，處5年以下有期徒刑、拘役或50萬元以
下罰金。
犯前項之罪，因而致人於死者，處無期徒刑或7年以上有期徒刑
；致重傷者，處3年以上10年以下有期徒刑。